# 请教陈版主：关于经营租赁披露

提问人：wendy24 时间：2014-03-12 18:43:07
陈老师，您好！关于经营租赁，想请教：无论是PRC还是IFRS，都要求在财务报表附注中披露经营租赁的不可撤销租赁的最低租赁付款额。对于现在的租房合同，都会有违约条款，例如，租赁期 5 年，但承诺人可以提前 2 个月通知业主，并支付违约金，则可解除合同。那么在财务报表中披露的最低租赁付款额，是违约金呢？还是合同约定的租金？
我本人理解如下：1.虽然租赁条款中有违约的规定，但是一旦违约需要支付额外的违约金，因此这中租赁合同符合准则中不可撤销合同的定义（企业会计准则 21 号）； 2.最低租赁付款额，是指在租赁期内，承租人应支付或可能被要求支付的款项，加上由承租人或与其相关的第三方担保的资产余值。那么在本例中，是未来租赁期内应付的租金呢还是违约金呢？如果管理层能够合理估计公司在租赁期内不会违约，那么是不是应该将未来应付租金披露出来，而不是违约金呢？
这个没有找准则中找到指引，请问陈老师怎么看？另外，有无相关指引呢？谢谢！

回答人：chenyiwei
要看承租人需支付的违约金有多大。如果该违约金大到使承租人提前解除租约在经济上不合算（例如几乎相当于剩余租赁期内的租金），因而事实上不可能提前解除租约的程度，则构成了“不可撤销租赁”，在此情况下披露未来租金承诺是有意义的；如果虽然有违约金条款，但违约金金额不大，事实上不可能起到对承租人解约的“硬约束”，则不作为“不可撤销租赁”，相应地未来期间需支付的租金也不构成一项承诺。 披露的最低租赁付款额应当是履行该租约所不可避免要发生的成本的最低金额，但通常不会把违约金列入。